臺灣臺北地方法院民事判決　　　　　　　　　　　　九十三年度簡上字第二五八號
　　上　訴　人　丙○
　　被上訴人　　香港商香港上海豐銀行股份有限公司
　　法定代理人　甲○○
　　訴訟代理人　乙○○
右當事人間請求清償債務事件，上訴人對於民國九十三年二月十一日臺灣臺北地方法
院臺北簡易庭九十三年度北簡字第一八三三號第一審判決提起上訴，本院於民國九十
三年八月十二日言詞辯論終結，判決如下：
    主      文
上訴駁回。
第二審訴訟費用由上訴人負擔。
    事實及理由
一、上訴人上訴主張：未收到原審開庭通知，系爭信用卡簽帳債務並非上訴人所消費
    ，而係上訴人於民國九十一年間至大陸出差時遭他人冒用盜刷所生，且系爭信用
    卡簽帳單上之簽名亦非上訴人親簽，上訴人自無須就系爭信用卡債務負償還之責
    ，並聲明：（一）原判決廢棄。（二）右廢棄部分，被上訴人在第一審之訴及假
    執行之聲請均駁回。（三）如受不利判決，請准供擔保免為假執行。
二、被上訴人除引用原審判決書所載者外，補稱：上訴人所爭議之消費款項依消費廠
    商所出具之證明，及上訴人曾親自打電話至被上訴人公司取得授權碼，暨系爭簽
    帳單中上訴人之筆跡與其信用卡申請書上之筆跡相同，可證系爭信用卡帳款確為
    上訴人所消費，並聲明如主文所示。
三、查：上訴人於九十一年十一月十四日與被上訴人訂立信用卡使用契約，並分別領
    用卡號為0000000000000000及00000000000000
    00之ＶＩＳＡ信用卡，依約上訴人得於各特約商店記帳消費或向指定辦理預借
    現金業務機構預借現金，但應於當期繳款截止日前向被上訴人全部清償，或以循
    環信用方式繳付最低應繳金額，逾期清償者，除喪失期限利益外，應另給付被上
    訴人按年息百分之十九點九二九計算之循環信用利息暨每月新台幣（下同）二百
    元計算之違約金。詎上訴人至九十二年十二月十二日止尚有消費記帳金額三十一
    萬五千六百四十元，及其中二十九萬七千二百三十六元部分自九十二年十二月十
    三日起至清償日止，按年息百分之十九點九二九計算之利息暨每月二百元計算之
    違約金未為給付，被上訴人自得本於信用卡使用契約請求上訴人清償所欠款項及
    其利息、違約金等事實，既據被上訴人提出信用卡申請書原本二份（見本院卷第
    二七頁及第三十頁）、香港上海豐銀行信用卡約定條款一份、應收帳務明細及
    信用卡消費對帳單一份為證，上訴人於原審收受被上訴人書狀合法送達後復未到
    庭或提出書據加以爭執，依民事訴訟法第二百八十條第一項、第三項之規定，即
    應視同自認。上訴人雖於本院審理時否認曾合法收受被上訴人之起訴狀繕本，惟
    並未積極舉證以實其說（指其未收受被上訴人起訴狀之部分），是以，上開事實
    ，已堪認定。
四、次查：上訴人雖於本院審理時另提出報警回執一份及信用卡簽帳存根四份（以上
    均影本）及其自行書立之聲明書一份主張系爭消費非其本人所為，惟被上訴人主
    張系爭消費乃上訴人自行所為等情，既據被上訴人提出系爭消費之簽單影本二份
    （見本院卷第二二頁及第二三頁）、收卡公司所出具之證明書一份（見本院卷第
    二四頁及第二五頁），及信用卡持卡人授權書影本一份（見本院卷第二六頁）為
    證，經審核上開授權書、系爭消費簽單上訴人之簽名與系爭信用卡申請書上訴人
    之簽名，不論中文姓名（授權書部分）「翁」、「森」之筆順、外觀、及英文姓
    名（簽單部分）之簽名樣式，尤其英文名字中Ｓ之部分，均悉相一致等情，即堪
    認系爭消費均為上訴人所為，上訴人自不得僅憑其消費系爭金額後自行報警之紀
    錄，即否認系爭消費為其所為；至其所另提之簽單四份，本院經目視比對，亦無
    從發現與系爭消費有何明顯不同之處；又上訴人所提之書面聲明亦係其個人片面
    製作，既經被上訴人否認，本院自不得加以斟酌。是以，上訴人所為之各項抗辯
    ，俱不足取。
五、綜合以上，系爭消費為上訴人所為，應堪認定，依兩造間之信用卡使用契約，被
    上訴人自得請求上訴人給付系爭金額暨約定利息、違約金。是則原審判命上訴人
    如數給付，並依職權宣告假執行，於法並無不合。上訴意旨指摘原判決不當，求
    予廢棄改判，為無理由，應予駁回
六、據上論結，本件上訴為無理由，依民事訴訟法第四百三十六條之一第三項、第四
    百四十九條第一項、第七十八條，判決如主文。
中　　　華　　　民　　　國　　九十三　　年　　　八　　　月　　三十一　　日
                          民事第六庭審判長  法      官  林惠瑜
                                            法      官  姜悌文
                                            法      官  詹駿鴻
正本係照原本作成
如對本判決上訴，須於判決送達後二十日內向本院提出上訴狀，同時表明上訴理由；
如已於本判決宣示後送達前提起上訴者，應於判決送達後十日內補具上訴理由（均須
按他造當事人之人數附繕本）。
中　　　華　　　民　　　國　　九十三　　年　　　八　　　月　　三十一　　日
                                            書  記  官  官碧玲
